【裁判字號】    92,交聲,122
【裁判日期】    920127
【裁判案由】    違反道路交通管理處罰條例聲明異議
【裁判全文】
臺灣臺北地方法院交通事件裁定                    九十二年度交聲字第一二二號
    異議人即
    受處分人  甲○○  男  四十.
右列異議人即受處分人等因違反道路交通管理處罰條例案件，對於交通部公路總局臺
北區監理所中華民國九十二年一月二日所為之處分（原處分案號：北監裁五字第裁４
０—ＺＡ0000000號），聲明異議，本院裁定如左：
    主      文
異議駁回。
    理      由
一、按汽車行駛於高速公路，而不遵管制之規定者，處新臺幣（下同）三千元以上六
    千元以下罰鍰，道路交通管理處罰條例第三十三條第一項定有明文。而汽車駕駛
    人駕駛汽車違反道路交通管理處罰條例第三十三條第一項規定者，除應依該條所
    規定之罰鍰處罰外，予記違規點數一點，道路交通管理處罰條例第六十三條第一
    項第一款亦定有明文。
二、本件異議人即受處分人甲○○所有車號ＧＶ—３０７９號自用小客車，於九十一
    年八月三十日十一時十三分許，在國道一號北向（即俗稱中山高）十六公里處，
    該址時速限制為一百公里，而受處分人行駛時速達一百十八公里，乃被內政部警
    政署國道公路警察局第一警察隊（下稱舉發機關）警員以車上之雷達測速器測定
    該自用小客車超速行為，並以科學儀器照相採證後，逕行舉發，並以異議人違反
    道路交通管理處罰條例第三十三條第一項規定而予攔停後，就異議人所為前開二
    項違規行為掣單舉發，嗣異議人雖於舉發通知單上所載之應到案日期前向原處分
    機關提出申訴，經原處分機關請舉發機關調查結果，仍認異議人確有在高速公路
    不遵管制規定，超速行駛之違規行為，原處分機關乃依道路交通管理處罰條例第
    三十三條第一項、六十三條第一項第一款及違反道路交通管理事件統一裁罰基準
    及處理細則第二十四條規定於九十二年一月二日，就受處分人前開違規行為，從
    輕裁處異議人罰鍰三千元，併予記違規點數一點。
三、本件異議人來狀否認有前揭違規行為，其聲明異議意旨略稱：採證照片部分烏黑
    ，光度欠佳，如何能成為事證，該照片係在非警察值勤車內拍攝，舉發機關是否
    敢稱採證儀器一世使用無誤，舉發機關官官相護，不知檢討，答非所問云云。經
    查：（一）本件舉發違規事件有舉發照片一幀、舉發通知單一紙可查，核以該幀
    採證照片已足辨認確係本件被舉發自用小客車無訛，至於舉發警員有無駕警車，
    光度如何，殆非所問，異議意旨所稱採證照片部分烏黑，光度欠佳如何能成為事
    證，或該照片係在非警察值勤車內拍攝云云，無非自行創發之證據法則，不足以
    否認本件舉發事件之合法性；（二）再按警察掣單舉發違反道路交通管理處罰條
    例所列違規事實，本質上為行政處分，係公務員基於職務上權力，依法就特定具
    體事件所為具公法上效果之單方面行政行為，基於公務員為公法上行為具有公信
    力之原則，該行政行為當可被推定為真正，其據以依法處分之事實認定亦為正確
    無誤，從而異議人未能提出證據以資證明在本件舉發時地，確未違規超速，僅指
    射本件採證照片非在警車內所攝，光度不足云云，毫無可採；（三）又逕行舉發
    違反道路交通管理事件，經汽車所有人依通知單所載應到案日期前到案，並告知
    違規駕駛人姓名、身分證統一編號及住址者，處罰機關應即另行通知違規駕駛人
    到案依法處理，逾應到案日期者，處罰機關應依道路交通管理處罰條例第八十五
    條第三項規定處罰該汽車所有人，違反道路交通管理事件統一裁罰基準及處理細
    則第二十四條亦定有明文，易言之，如汽車駕駛人在道路違規，為警當場攔停者
    ，處罰機關固應處罰汽車駕駛人，而本件被舉發自用小客車係異議人所有，舉發
    機關所採逕行舉發方式，確屬合法，原處分機關函請舉發機關查處後，以受處分
    人為本件被舉發之實際駕駛人而予以裁罰，並無違誤；（四）且查受處分人駕駛
    自用小客車於九十一年八月三十日十一時十三分許，在國道一號北向十六公里處
    ，該址時速限制為一百公里，而受處分人行駛時速達一百十八公里，乃被舉發機
    關警員以車上之雷達測速器測定該自用小客車超速行為等事實，亦已經舉發機關
    查處明確，有舉發機關九十一年十二月二十日公警國一交訴字第０９１００１７
    １６１號函影本在卷可參；（五）況且，經本院審理相同案例而得知此種舉發機
    關之車用雷達測速儀，不論為「照相式」，或「非照相式」，其所使用雷達測速
    器，經由該儀器所測得之速度，立即顯示於面板上，僅有書面列印資料與否之別
    ，且均經經濟部標準檢驗局檢定合格，異議意旨不能證明本件舉發有何錯誤或不
    實之處，僅泛稱否認有前揭違規行為，採證照片部分烏黑，光度欠佳，如何能成
    為事證，該照片係在非警察值勤車內拍攝，舉發機關是否敢稱採證儀器一世使用
    無誤，舉發機關官官相護，不知檢討，答非所問云云，尚難認其辯解可採，綜上
    所述，本件事證明確，異議人於本件舉發時地，在高速公路上駕駛自用小客車，
    有前開違規，事證明確，堪以認定。
四、綜上所述，異議人確有前揭違規行為，原處分機關就本件違規行為，裁處罰鍰三
    千元，記違規點數一點，均無違誤，本件異議為無理由，自應將其前開異議，均
    予駁回。
據上論斷，應依道路交通案件處理辦法第十九條，裁定如主文。
中      華      民      國    九十二    年      一      月    二十七    日
        臺灣臺北地方法院交通法庭
                                        法  官  黃程暉
右正本證明與原本無異
如不服本裁定應於送達後五日內向本院提出抗告狀
                                        書記官  張華瓊
中      華      民      國    九十二    年      一      月    三十      日


司法院資訊處製作；財團法人民間司法改革基金會備份。
